臺灣高等法院臺南分院刑事裁定　　　　　96年度聲字第1108號
聲　請　人　臺灣高等法院臺南分院檢察署檢察官
抗　告　人
即受刑人　　甲○○
　　　　　　　　　　現於臺灣高雄第二監獄執行中
上列聲請人因受刑人數罪併罰有二裁判以上，聲請定其應執行之
刑，本院於中華民國96年12月11日裁定後，抗告人對之提起抗告
，本院更正如下：
    主  文
原裁定主文更正為：「甲○○因犯如附表所示各罪所處之刑，應
執行有期徒刑捌年月又壹拾伍日。」
    理  由
一、按原審法院認為抗告有理由者，應更正其裁定，刑事訴訟法
    第408絛第2項前段定有明文。
二、本件抗告意旨略以：抗告人即受刑人因毒品危害防制條例、
    詐欺等罪，經臺灣嘉義地方法院於96年9月10日減刑並定應
    執行刑為9月又15日。又因犯強盜罪，經臺灣高等法院臺南
    分院判處有期徒刑7年6月確定。兩案相加之總徒刑為8年3月
    又15日，鈞院裁定為8年6月，顯有不當等語。
三、刑法第2條第1項規定：「行為後法律有變更者，適用行為時
    之法律。但行為後之法律有利於行為人者，適用最有利於行
    為人之法律」。依刑法第51條定應執行刑時，「裁判確定前
    犯數罪，其中一罪在新法施行前者，亦同（即亦應為新舊法
    比較）。」最高法院95年5月23日第8次刑事庭會議決議可資
    參照。被告於裁判確定前犯數罪，其中一罪係於95年7月1日
    之前犯之，而刑法第51條業於民國94年2月2日修正公布，並
    於95年7月1日施行，修正前刑法第51條規定：「數罪併罰，
    分別宣告其罪之刑，依左列各款定其應執行者：」其中第5
    款規定：「宣告多數有期徒刑者，於各刑中之最長期以上，
    各刑合併之刑期以下，定其刑期。但不得逾二十年。」修正
    後刑法第51條第5款規定：「宣告多數有期徒刑者，於各刑
    中之最長期以上，各刑合併之刑期以下，定其刑期。但不得
    逾三十年」比較結果，修正後刑法並非較有利於行為人，依
    刑法第2條第1項前段之規定，仍應依修正前刑法，定其應執
    行之刑。
四、抗告人因毒品危害防制條例等罪，經本院及台灣嘉義地方法
    院先後判處如主文所示之刑，詳如附表所示，均經分別確定
    在案。茲檢察官聲請定其應執行之刑，本院於96年12月11日
    定其應執行之刑為有期徒刑8年6月，係在各刑中之最長期以
    上，各刑合併之刑期以下，依上開修正前刑法第51條第5款
    規定並無不合。惟抗告人所犯毒品危害防制條例、詐欺等罪
    ，業經臺灣嘉義地方法院於96年9月10日減刑並定應執行刑
    為9月又15日，有該院96年聲減字第1540號刑事裁定可稽。
    上述裁定雖無拘束本院之效力，但為求裁判之一致性，應認
    抗告人之抗告意旨為有理由，爰更正如主文所示。又原裁定
    備註欄之記載與本件所定之應執行刑無關，業經聲請人機關
    予以刪除，附予說明。
五、本件抗告為有理由，依刑事訴訟法第408條第2項，裁定如主
    文。
中　　華　　民　　國　　96　　年　　12　　月　　19　　日
                  刑事第一庭    審判長法　官　林大洋
                                      法　官　夏金郎
                                      法　官　王明宏
以上正本證明與原本無異。
如不服本裁定，應於收受本裁定後五日內向本院提出抗告狀。
　　　　　　　　　　　　　　　　　　　書記官　蔡以
中　　華　　民　　國　　96　　年　　12　　月　　20　　日
